【裁判字號】    98,聲減,17
【裁判日期】    980910
【裁判案由】    聲請減刑
【裁判全文】
臺灣臺東地方法院刑事裁定              98年度聲減字第17號
聲  請  人  臺灣臺東地方法院檢察署檢察官
受  刑  人  甲○○
上列受刑人因違反槍砲彈藥刀械管制條例等案件，先後判決確定
，聲請人聲請減刑及定其應執行刑（98年度聲減字第15號），本
院裁定如下：
    主  文
甲○○所犯附表編號二之罪，減為有期徒刑柒月，併科罰金新臺
幣壹萬伍仟元，罰金如易服勞役，以銀元參佰元即新臺幣玖佰元
折算壹日；與所犯附表編號一已諭知減刑之罪，應執行有期徒刑
拾月，併科罰金新臺幣壹萬伍仟元，罰金如易服勞役，以銀元參
佰元即新臺幣玖佰元折算壹日。
    理  由
一、聲請意旨略以：受刑人甲○○因違反槍砲彈藥刀械管制條例
    等二罪，先後判決確定如附表所載，其所犯上開各罪犯罪時
    間均在中華民國96年4月24日以前，所犯如附表編號1之罪，
    已據本院判決減刑，而附表編號2之罪，核與中華民國96年
    罪犯減刑條例第2條第1項第3款之規定相符，應依同條例第8
    條第1項聲請裁定減刑，上開二罪並應依同條例第10條第1項
    規定定其應執行刑等語。
二、按數罪併罰，有二裁判以上者，依刑法第51條規定，定其應
    執行刑，刑法第53條亦有明定。又按受刑人行為後，刑法業
    經修正，並於94年2月2日，經總統以華總一義字第09400014
    901號令公布，且自95年7月1日施行，修正後刑法第2條第1
    項規定：「行為後法律有變更者，適用行為時之法律。但行
    為後之法律有利於行為人者，適用最有利於行為人之法律。
    」（刑法第2條第1項固經修正，惟其僅係新、舊法之比較適
    用原則之宣示性指導原則，並非實體刑罰法律，自不生行為
    後法律變更之比較適用問題，應逕予適用修正後之此一規定
    ），則就屬於法律變更（即犯罪成立要件及其處罰效果之內
    容作修正或廢止）部分，自應就有利或不利於被告之一切相
    關情狀，綜合全部結果而為比較，以定其應適用之法律。本
    件受刑人於裁判確定前犯如附表所載之罪，均係於95年7月1
    日前犯之，修正前刑法第51條第5款係規定：「宣告多數有
    期徒刑者，於各刑中之最長期以上，各刑合併之刑期以下，
    定其刑期。但不得逾二十年。」；惟修正後刑法第51條第5
    款則規定：「宣告多數有期徒刑者，於各刑中之最長期以上
    ，各刑合併之刑期以下，定其刑期。但不得逾三十年。」，
    兩相比較，修正後之規定並非較有利於行為人，依修正後刑
    法第2條第1項前段之規定，應依修正前刑法第51條第5款規
    定，定其應執行之刑。次按應併合處罰之數罪，經法院以判
    決或裁定定其數罪之應執行刑確定者，該數罪是否執行完畢
    ，均係以所定之應執行刑全部執行完畢為斷。其在定應執行
    刑之前已先執行之有期徒刑之罪，因嗣後與他罪合併定應執
    行刑，而由檢察官換發執行指揮書執行應執行刑，是其前已
    執行之有期徒刑部分，僅應予扣除，該罪宣告之刑不能認為
    已執行完畢（最高法院93年台非字第298號判決亦同此意旨
    ）。是經法院以判決或裁定定其數罪之應執行刑確定者，該
    數罪所定之應執行刑尚未全部執行完畢，則其他已執行完畢
    之數罪仍應視為未執行完畢，故受刑人所犯附表編號1之罪
    刑，縱已執行，在所定數罪併罰之執行刑執行完畢前，亦不
    能認已執行完畢。末按依中華民國96年罪犯減刑條例所為之
    減刑裁定，係按原確定裁判之宣告刑而減之，並非重新裁判
    ，故是否准予易科罰金及有關易科罰金之折算標準、罰金易
    服勞役之折算標準，均應依原確定判決所諭知之標準折算，
    不生新舊法律之比較適用問題 (最高法院著有97年度臺非字
    第285號判決亦同此意旨)。又數罪併罰中之一罪，依刑法規
    定得易科罰金，若因與不得易科之他罪併合處罰結果而不得
    易科罰金時，原可易科部分所處之刑，自亦無庸為易科折算
    標準之記載，司法院大法官會議釋字第144號解釋參照。
三、經查：本件受刑人甲○○於附表編號2之日期所犯修正前槍
    砲彈藥刀械管制條例第11條第4項之罪，經本院判處如附表2
    所示之刑，經確定在案。而受刑人所犯附表編號2所示之罪
    ，其犯罪時間，係於96 年4月24日以前，故檢察官聲請就附
    表編號2之罪減刑，並就減刑後之刑，與附表編號1已減刑後
    所宣告之刑，定應執行刑，並無不合，應予准許。至如附表
    編號1所示之罪減刑後雖得易科罰金，然因與如附表編號2所
    示之最定應執行刑後，已逾有期徒刑6月而不得易科罰金。
    茲聲請人就其所犯如附表所示之罪，聲請定其應執行之刑，
    本院認聲請為正當，爰裁定減刑並定應執行刑及諭知易服勞
    役之折算標準如主文所示。
四、依刑事訴訟法第477條第1項，中華民國96年罪犯減刑條例第
    8條第1項、第10條第1項、第12條，刑法第2條第1項前段、
    第53條，第51條第5款（修正前）、第42條第2項、廢止前罰
    金罰鍰提高標準條例第2項、現行法規所定貨幣單位折算新
    台幣條例第2項，裁定如主文。
中    華    民    國    98    年    9     月    10    日
                  刑事第二庭    法  官  林拔群
以上正本證明與原本無異。
如不服本裁定，應於裁定送達後5日內向本院提出抗告狀（須附
繕本）。「切勿逕送上級法院」
中    華    民    國    98    年    9     月    10    日
                                書記官  廖偉志


司法院資訊處製作；財團法人民間司法改革基金會備份。
